【裁判字號】    95,聲再,14
【裁判日期】    950816
【裁判案由】    聲請法官迴避
【裁判全文】
臺灣高等法院臺中分院民事裁定      95年度聲再字第14號
再審聲請人  乙○○
再審相對人  財團法人基督教神召會福音傳播協會
法定代理人  甲○○
上列當事人間請求聲請法官迴避事件，再審聲請人對於民國95年
5月29日本院95年聲再字第13號確定裁定聲請再審，本院裁定如
下：
    主  文
再審之聲請駁回。
再審程序費用由再審聲請人負擔。
    理   由
一、再審聲請人對本院95年聲再字第13號確定裁定聲請再審，其
    聲請意旨略以：伊與再審相對人間八十年訴字第一六八０號
    損害賠償事件，相對人之訴訟代理人朱子芬律師使用為造之
    八十年一月二十五日第十六支局存證信函為證據，承審法官
    採憑該存證信函而為相對人勝訴之判決，惟查該信函係朱子
    芬所偽造，伊已自訴朱子芬偽造文書，台中市居○街十七號
    三樓並無朱子芬律師事務所，也無朱子芬其人，可見朱子芬
    律師即係黃嘉明律師所虛構，朱子芬之訴訟代理權有欠缺，
    竟欺矇法官，達其勝訴之目的。本院95年聲再字第13號確定
    裁定，其中關於民事訴訟法第497條所定足以影響判決之重
    要證物漏未斟酌之再審事由部分，僅以再審聲請人未具體指
    明原確定裁定有何重要證物漏未斟酌為由，駁回再審聲請人
    之聲請，顯有未合，爰對本院95年聲再字第13號確定裁定中
    關於上述部分聲請再審，求予廢棄原裁定等語。
二、本件再審聲請人係對本院95年聲再字第13號確定裁定中關於
    原裁定有民事訴訟法第497條所定足以影響判決之重要證物
    漏未斟酌之再審事由部分，聲請再審。
三、查再審聲請人於本院95年聲再字第13號再審事件，於再審聲
    請狀僅泛稱：本院95年聲字第20號確定裁定有民事訴訟法第
    497條所定足以影響判決之重要證物漏未斟酌之再審事由等
    語。但對於該確定裁定究竟有何合於民事訴訟法第497條所
    定足以影響判決之重要證物漏未斟酌之具體情事，則未予指
    明，此有本院依職權調閱之上述事件卷宗可據（見調閱之本
    院95年聲再字第13號再審案卷第二頁）。
四、如上所述，本件再審聲請人於本院95年聲再字第13號再審事
    件，其再審聲請狀既僅泛稱：本院95年聲字第20號確定裁定
    有民事訴訟法第497條所定足以影響判決之重要證物漏未斟
    酌之再審事由，至於該確定裁定究竟有何合於民事訴訟法第
    497條所定足以影響判決之重要證物漏未斟酌之具體情事並
    未予指明，則本院95年聲再字第13號再審事件裁定理由第四
    點載稱：「．．．再審聲請人．．．．未具體指明原確定裁
    定究有何重要證物漏未斟酌而足以影響判決，再審聲請人依
    民事訴訟法第497條聲請本件再審，顯無再審理由」等語，
    並進而裁定駁回再審，即無不合，再審聲請人於本院95年聲
    再字第13號再審事件終結後，本件始為如上主張，顯有未合
    。又民事訴訟法第四百九十七條規定：「依第四百六十六條
    不得上訴於第三審法院之事件，．．．其經第二審確定之判
    決，如就足影響於判決之重要證物，漏未斟酌．．．亦得提
    起再審之訴」。上述規定，於確定裁定準用之（見同法第五
    百零七條）。該條所謂「重要證物漏未斟酌」，指前第二審
    言詞辯論終結前，已經存在並已為證據聲明之證據，而第二
    審並未認為不必要而乃忽略證據聲明未為調查，或已為調查
    而未就其調查之結果予以判斷而言（參看王甲乙、楊健華、
    鄭健才合著民事訴訟法新論第六三八頁）。本件再審聲請人
    所述如理由一所載各節，於本院95年聲再字第13號再審事件
    訴狀中並未提及，更遑論為該證據之聲明（雖有一部分經該
    訴狀提及，但係列為法官迴避之事由，非列為重要證物漏未
    斟酌之事由），是本院95年聲再字第13號再審事件無從就此
    為調查、判斷，其據以對本院95年聲再字第13號確定裁定聲
    請再審，顯無理由，應予駁回，並不經言詞辯論為之。
五、據上論結，本件再審之聲請顯無理由，依民事訴訟法第五百
    零七條、第五百零二條第二項、第七十八條、第九十五條，
    判決如主文。
中    華    民    國    95    年    8     月    16    日
                      民事第五庭審判長法  官  吳火川
                                      法  官  朱  樑
                                      法  官  邱森樟
以上正本係照原本作成。
不得抗告。
                                      書記官  鄧智惠
中    華    民    國    95    年    8     月    16    日
                                                      Ｈ


司法院資訊處製作；財團法人民間司法改革基金會備份。
